臺灣板橋地方法院民事判決　九十一年度重訴字第一三六號
　　原　　　告　　台灣銀行
　　法定代理人　　乙○○
　　訴訟代理人　　戊○○
　　複　代理人　　丁○○
　　　　　　　　　甲○○
　　被　　　告　　庚○○
　　　　　　　　　辛○○
　　　　　　　　　壬○○
　　　　　　　　　己○○
　　　　　　　　　丙○○
右當事人間請求返還消費借貸款事件，本院判決如左：
    主      文
被告應連帶給付原告新台幣仟佰貳拾陸萬伍仟捌佰壹拾陸元及各如附表所示之利
息、違約金。
訴訟費用由被告連帶負擔。
本判決於原告以新台幣壹仟壹佰零捌萬玖仟元為被告供擔保後，得假執行。
    事      實
甲、原告方面：
一、聲明：如主文所示，並陳明願供擔保請准宣告假執行。
二、陳述：
  (一)訴外人怡鴻科技股份有限公司（以下簡稱怡鴻公司）邀同被告庚○○、辛○○及
    壬○○為連帶保證人，分別於(1)民國八十九年四月十三日與原告簽定額度為新台
    幣（下同）一千萬元之應收客票貸款借據一紙，約定循環動用期限自八十九年四
    月十三日起至九十年四月十三日止，在動用期限內由怡鴻公司提供經原告認可之
    應收票據，在票據金額之八成範圍內循環動用，票據到期由原告逕行提示兌現，
    暫存怡鴻公司另立之活期存款「貸款備償專戶」，於每月十日、二十五日轉帳抵
    償借款本息；(2)八十九年五月二十二日向原告借款二千萬元，借款期限約定自八
    十九年五月二十二日起至九十年五月二十二日止為期一年，利息於借用後每滿一
    個月付息一次，到期還清本金；(3)八十九年九月十三日向原告借貸一千五百萬元
    ，約定借款期限自八十九年九月十三日起至九十年九月十三日止，於借用後每滿
    一個月付息一次，到期還清本金。以上三筆借款並均約定怡鴻公司若不依約還本
    或付息，除各按約定利率計息外，其逾期在六個月以內者，並各按約定利率百分
    之十計算違約金，逾期超過六個月部分，則另按約定利率之百分之二十計付違約
    金。嗣被告己○○、丙○○因怡鴻公司改組而於九十年二月一日加入為上開三筆
    債務之連帶保證人。詎怡鴻公司於借得上開款項後，其中第(1)筆借款所提供之應
    收票據，自八十九年十月三十日起陸續發生退票，迭經催討，怡鴻公司均未依約
    如數補足票款，迄今尚結欠本金九百九十九萬六千零七十七元；第(2)筆借款僅繳
    息至九十年一月二十一日，迄今尚積欠本金二千萬元；第(3)筆借款僅繳息至九十
    年十月三十日，迄今尚積欠本金三百二十六萬九千七百三十九元，以上三筆借款
    合計共結欠本金三千三百二十六萬五千八百十六元及各如附表所示之利息、違約
    金，依雙方借貸契約第十一條約定，怡鴻公司任何一宗債務不依約清償或攤還本
    金時，所負債務即視為全部到期，原告得不經催告即追償全部借款本息及違約金
    ，被告庚○○、辛○○、壬○○、己○○、丙○○既均為怡鴻公司之連帶保證人
    ，爰本於連帶保證之法律關係，訴請被告負連帶清償之責。
  (二)附表所示編號一至編號四之結欠金額，合計為九百九十九萬六千零七十七元，係
    怡鴻公司依據應收客票貸款借據提供客票向原告借款之餘欠本金，亦即前述第(1)
    筆於八十九年四月十三日簽訂借款契約之欠款，該筆借款因怡鴻公司未能提供擔
    保，原告遂另移送「中小企業信用保證基金」就借款金額之五成提供擔保，致借
    款金額中送保及未送保部分適用之利率有所區隔，原告於帳務處理上，係就送保
    （額度五成、利率較低）、未送保（額度五成，利率較高）部分分別設置帳卡，
    放款明細登錄卡中帳號000000000000號即屬未送保部分，適用利率
    為年息百分之八點六八五，帳號000000000000號為送保部分，適用
    利率為年息百分之七點九三五。原告於八十九年九月一日依該契約撥款三百三十
    五萬元借貸予怡鴻公司，因適用利率不同亦於二紙帳卡中分別記載一百六十七萬
    五千元，該部分之借款自均應從八十九年九月一日起計算利息，爰列為如附表編
    號三、四欄所示，又上開二帳號目前結欠金額分別為四百九十九萬八千零三十九
    元及四百九十九萬八千零三十八元，最後一次之繳息日皆為八十九年八月三十一
    日，亦即利息均僅繳納至八十九年八月三十日止，是各扣除應從八十九年九月一
    日起計息之一百六十七萬五千元後，其餘三百三十二萬三千零三十九元及三百三
    十二萬三千零三十八元欠款部分，均應自八十九年八月三十一日起計息，爰分列
    如附表編號一、二欄所示。至於如附表編號六、七欄之記載，亦均為前述八十九
    年九月十三日之第(3)筆借款，且亦因送保與否適用不同利率而分別設置帳卡。
三、證據：提出放款借據影本三份、增補借據影本三紙、全部查詢資料表影本五紙、
    放款明細登錄卡影本二件及催收款項帳卡影本二件為證。
乙、被告方面：
    被告均未於言詞辯論期日到場，亦未提出準備書狀作何聲明或陳述。
    理      由
一、被告均未於言詞辯論期日到場，經核無民事訴訟法第三百八十六條各款所列情形
    ，爰依原告之聲請，由其一造辯論而為判決。
二、原告起訴主張訴外人怡鴻公司邀同被告庚○○、辛○○及壬○○為連帶保證人，
    分別於(1)民國八十九年四月十三日與原告簽定額度為一千萬元之應收客票貸款借
    據一紙，約定循環動用期限自八十九年四月十三日起至九十年四月十三日止，在
    動用期限內由怡鴻公司提供經原告認可之應收票據，在票據金額之八成範圍內循
    環動用，票據到期由原告逕行提示兌現，暫存怡鴻公司另立之活期存款「貸款備
    償專戶」，於每月十日、二十五日轉帳抵償借款本息；(2)八十九年五月二十二日
    向原告借款二千萬元，借款期限約定自八十九年五月二十二日起至九十年五月二
    十二日止為期一年，利息於借用後每滿一個月付息一次，到期還清本金；(3)八十
    九年九月十三日向原告借貸一千五百萬元，約定借款期限自八十九年九月十三日
    起至九十年九月十三日止，於借用後每滿一個月付息一次，到期還清本金；以上
    三筆借款並均約定怡鴻公司若不依約還本或付息，除各按約定利率計息外，其逾
    期在六個月以內者，並各按約定利率百分之十計算違約金，逾期超過六個月部分
    ，則另按約定利率之百分之二十計付違約金；嗣被告己○○、丙○○因怡鴻公司
    改組而於九十年二月一日加入為上開三筆債務之連帶保證人；詎怡鴻公司於借得
    上開款項後，其中第(1)筆借款所提供之應收票據，自八十九年十月三十日起陸續
    發生退票，迭經催討，怡鴻公司均未依約如數補足票款，迄今尚結欠本金九百九
    十九萬六千零七十七元及如附表編號一至四欄所示之利息、違約金；第(2)筆借款
    僅繳息至九十年一月二十一日，迄今尚積欠本金二千萬元及如附表編號五欄所示
    之利息、違約金；第(3)筆借款僅繳息至九十年十月三十日，迄今尚積欠本金三百
    二十六萬九千七百三十九元及如附表編號六、七欄所示之利息、違約金，以上三
    筆借款合計共結欠本金三千三百二十六萬五千八百十六元，依雙方借貸契約第十
    一條約定，全部債務視為到期，且被告庚○○、辛○○、壬○○、己○○、丙○○均為怡鴻公司上揭三筆借款之連帶保證人等事實，業據原告提出放款借據影本
    三份、增補借據影本三紙、全部查詢資料表影本五紙、放款明細登錄卡影本二件
    及催收款項帳卡影本二件為證，且其中被告庚○○及己○○經合法通知未到庭，
    亦未提出任何書狀否認或爭執原告之主張，依法自應視為自認原告主張之事實，
    是原告上開主張堪信為真實。
三、從而原告本於連帶保證之法律關係，訴請被告連帶給付三千三百二十六萬五千八
    百十六元及各如附表所示之利息、違約金，為有理由，應予准許。
四、原告陳明願供擔保請准為假執行之宣告，經核無不合，爰酌定相當之擔保金額准
    許之。
五、結論：本件原告之訴為有理由，依民事訴訟法第三百八十五條第一項前段、第八
    十五條第二項、第三百九十條第二項，判決如主文。
中　　　華　　　民　　　國　　九十一　　年　　　七　　　月　　二十三　　日
                                  臺灣板橋地方法院民事第二庭
~B審判長法      官  陳忠行
~B      法      官  陳福來
~B      法　　　官　劉元斐
右為正本係照原本作成
如對本判決上訴，須於判決送達後廿日內向本院提出上訴狀
中　　　華　　　民　　　國　　九十一　　年　　　七　　　月　　二十三　　日
~B法院書記官　洪惠玲
